Rafael Souza Santos

32 anos , Solteiro

Dados pessoais

E-mail: rafaelmecaufsj@gmail.com País de Nacionalidade: Brasil Telefone: (31)3762-9120 Celular: (31)996430650

Endereço: Rua Tenente Porteira, 181 Arcádia 36400246 Conselheiro Lafaiete Minas Gerais Brasil

Objetivos

Atuar na área de Engenharia comprometido com o desempenho da empresa na busca pelas metas e estudando soluções criativas em parceria com a equipe.

Resumo Profissional

Carreira desenvolvida nas empresas MRS Logística e Rumo Logística. Sólida experiência em Manutenção de Locomotivas, desenvolvimento de projetos no chão de fábrica seguindo metodologia PDCA/Seis Sigma.

Liderança de área de manutenção leve, média e pesada de Locomotivas e equipe de manutenção de Vagões (Revistamento e atendimento a terminais de descarga de grãos e carregamento de fertilizante).

Gestão e análise de processos - aumento de produtividade, otimização de custo, ganhos de confiabilidade e desenvolvimento de estrutura (pessoas e infra) para ganhos em segurança pessoal e ferroviária.

Vivência internacional: curso de idiomas em Toronto - Canadá.

Formação

Escolaridade

Formação superior completa

Graduação

Engenharia Mecatrônica, Universidade Federal de São João Del-Rey (Dezembro de 2017) - Concluído

Cursos Complementares

Introdução as leis trabalhistas, Rumo (Janeiro de 2020) - Concluído

Green Belt, Grupo Werkema

(Agosto de 2018) - Concluído

Técnicas de apresentação, Marcelo Pepe

(Julho de 2018) - Concluído

Parametrização de inversores de frequênca, UFSJ

(Julho de 2014) - Concluído

Auto Cad 2D e 3D, Compuway

(Junho de 2012) - Concluído

Idioma	Leitura	Escrita	Conversação
Espanhol	•••	• • • •	• • • •
Inglês	•••	•••	•••

Histórico profissional

Rumo

Coordenador de Manutenção de Vagões - Maio/2021 a Março/2022

- Gerir equipe de 80 colaboradores (Mecânicos, líderes e técnicos especializados);
- Gerir equipe de 60 colaboradores responsáveis por inspecionar vagões graneleiros na baixada santista.
- Gerir equipe de 20 colaboradores responsáveis por apoiar terminais na descarga de produtos.
- Apoio em substituição de rodeiros de vagões críticos (Atlas, Hot Wheel, etc) ao longo da malha da Baixada Santista.
- Garantir que as equipes recebam todos os treinamentos obrigatórios, com base nas diretrizes portuárias, antes de conceder autorização para execução das atividades;
- Desdobrar e analisar em conjunto com a equipe metas e indicadores da coordenação (produção, confiabilidade, segurança e custos);
- Início de processo de correção de anomalias nos pátios de revistamento da Baixada Santista (Margem Esquerda e Margem Direita). Média de 100 anomalias por mês corrigidas em 2021 e média de 186 em 2022.

Rumo

Coordenador de Manutenção de Locomotivas - Setembro/2019 a Maio/2021

- Gerir equipe de 30 colaboradores (Eletricistas, Mecânicos, Ferramenteiros, Facilitadores e soldadores);
- Garantir que as equipes recebam todos os treinamentos obrigatórios, antes de conceder autorização para execução das atividades:
- Conscientizar equipe e fazer cumprir as normas e diretrizes de segurança pessoal e operacional;
- Desdobrar e analisar em conjunto com a equipe metas e indicadores da coordenação (produção, confiabilidade, segurança e custos);
- Aplicar as ferramentas do ciclo de vida do colaborador: selecionar, treinar, comunicar, avaliar o desempenho de seus liderados, a fim de capacitar e desenvolver a equipe.
- Redução do tempo médio de substituição de Motor Dieses locomotivas GE-AC44 de 150 horas em 2019 para 96 horas em 2021;

ENGLISH VERSION

- Manage staff of 30 employees (Electricians, Mechanics, Toolmakers, Facilitators and Welders);
- Ensure that teams receive all mandatory training before granting authorization to perform activities;
- Raise staff awareness and enforce personal and operational safety standards and guidelines;
- Unfold and analyze with the team goals and indicators of coordination (production, reliability, safety and costs);
- Apply employee lifecycle tools: select, train, communicate, evaluate the performance of their employees to empower and develop the team.
- Reduction in the average time of changes diesel Engine of GE-AC44 locomotives fleets from 150 hours in 2019 to 96 hours in 2021;

MRS Logística

Analista Ferroviário - Dezembro/2017 a Setembro/2019

Redução no tempo médio de atendimento de inspeções das frotas GE-AC44 e GE-C44 de 45 horas em 2017 para 38 horas em 2019;

- Responsável pelo processo de produtividade da Oficina da MRS Logística com maior giro de locomotivas (preventivas e corretivas);
- Responsável por analisar indicadores de qualidade (Disponibilidade, plano de manutenção, etc) verificando quais são os gaps e sugerindo alternativas para solução;
- Responsável por discutir com coordenadores alternativas e estratégias de manutenção para atingir metas;
- Responsável por condução e definição de pautas de reuniões, fóruns e DDP's;
- Responsável por realizar auditorias no processo de produtividade e disseminar o conceito de melhoria contínua.

ENGLISH VERSION

- Reduction in the average time of inspection of GE-AC44 and GE-C44 locomotives fleets from 45 hours in 2017 to 38 hours in 2019;
- In charge of productivity process for MRS Logistica's workshop with largest turnaround of maintenance of locomotives (preventive and corrective);

- Responsible for analysis key quality indicator (Availability, Maintenance plan, etc) verifying what kind of troubles are happening and suggesting alternatives in order to solve;
- Support to manager team to discuss alternatives and strategies to reach the targets;
- In charge of lead meetings and show the results of key indicators of quality for manager team and operators;
- Responsible to do audits in productivity process and disseminate continuous improvement concept.

MRS Logística

Assistente de Informação - Junho/2017 a Dezembro/2017

- Aumento da confiabilidade da frota (falha mão de obra) em 54% (39 falhas primeiro semestre de 2017 e 18 falhas no segundo semestre de 2017);
- Responsável por apoiar equipe de especialistas nas tomadas de decisão para aumento de confiabilidade das frotas de AC44 e C4;
- Responsável por gerenciar todos os dados de confiabilidade afim de encontrar oportunidades no processo de manutenção e responsável por registrar e atualizar as falhas de processo de cada colaborador para fornecer feedback;
- Responsável por elaborar novos controles, ferramentas e criar recursos para melhoria de processo operacional com base nas ferramentas de qualidade Lean Manufacturing (5S, Kaizen, etc).
- Responsável por condução de reuniões e apresentar resultados dos indicadores de qualidade.

ENGLISH VERSION

- Increased fleet reliability (labor fault) by 54% (39 labor fault in first half of 2017 and 18 labor fault in second half of 2017):
- Support to engineers' team to provide analysis to help in decisions in order to increase reliability of GE-AC44 and GE-C44 locomotives fleets;
- In charge of managing all reliability data in order to find opportunities in maintenance process and responsible to file and update labor fault of each employee to provide feedback;
- Responsible to set up new tools for analysis and new resources in order to improve operational process using Lean Manufacturing resources (5S, Kaizen, etc).
- Responsible to lead meetings and show the results of key indicators of quality

MRS Logística

Estagiário - Outubro/2015 a Junho/2017

Estágio desenvolvido na oficina de manutenção de Locomotivas, em Jeceaba-MG. Responsável por elaborar e analisar relatórios relacionados a produtividade das atividades realizadas em manutenções preventivas e corretivas. Condução de reuniões para apresentação de indicadores relacionados a produtividade e metas mensais.

Responsável por conduzir projeto no mesmo setor utilizando metodologia PDCA. Aplicação da metodologia com foco em encontrar melhorias no processo e otimizar o ciclo produtivo.

UFSJ

Monitor de Circuitos Elétricos I - Abril/2015 a Julho/2015

Bolsa auxílio na Universidade Federal de São João Del Rey, atuando como monitor da disciplina Circuitos Elétricos I ofertada no 5° período de Engenharia Mecatrônica.

Jornal Correio da Cidade

Diagramador - Setembro/2012 a Setembro/2014

Cargo com boa capacidade de desenvolvimento profissional, lidando com informática em médio nível, incluindo manuseio de periféricos.

Outros objetivos

Região de interesse

Preferência pela região de Belo Horizonte/Minas Gerais/BR, somente no local selecionado Aceita viajar pela empresa.

Informações complementares

De acordo com o pré-requisito para concorrer ao processo de Trainee MRS Logística 2017, foi desenvolvido projeto, seguindo metodologia PDCA, na oficina de manutenção de locomotivas, com o objetivo de identificar oportunidades e direcionar foco para melhoria de performance/desempenho em corretivas pesadas.

Participação do Plano Diretor 2019-2023 pela MRS Logística.

Acompanhamento de indicadores, mapeamento de processos com objetivo de identificar oportunidades e alavancar resultados.

Curso on-line pela Inversity com emissão de certificado de Modelagem e Simulação usando o Matlab.

Aperfeiçoamento de língua inglesa em Intercâmbio para TORONTO/Canadá em 2019.

Última atualização

20/03/2022